【裁判字號】    98,事聲,39
【裁判日期】    980806
【裁判案由】    聲明異議
【裁判全文】
臺灣嘉義地方法院民事裁定  98年度事聲字第39號
異  議  人  甲○○
                        號
上列聲明異議人就本院民事執行處96年度執字第11104 號強制執
行事件司法事務官於民國98年6 月10日所為裁定，提出異議，本
院裁定如下：
    主  文
異議駁回。
    理  由
一、按強制執行程序，除本法有規定外，準用民事訴訟法之規定
    。強制執行法第30條之1 定有明文，而當事人對於司法事務
    官處理事件所為之終局處分，得於處分送達後10日之不變期
    間內，以書狀向司法事務官提出異議。司法事務官認前項異
    議有理由時，應另為適當之處分；認異議為無理由者，應送
    請法院裁定之。法院認第一項之異議為有理由時，應為適當
    之裁定；認異議為無理由者，應以裁定駁回之，民事訴訟法
    第240 條之4 第1 至3 項亦有明定。本件異議人對於本院司
    法事務官點交之執行處分聲明異議，經司法事務官於民國98
    年6 月10日裁定駁回異議，該裁定於98年6 月16日送達異議
    人，異議人於同年6 月26日提出異議，未逾法定異議期間，
    合先敘明。
二、本件異議意旨略以：異議人於民國90年間以新臺幣（下同）
    90萬元向債務人購買坐落嘉義市○區○里段0924地號土地（
    本件土地），並於90年年7 月及12月間分別匯款與債務人，
    因債務人未塗銷抵押權登記，致未辦理所有權移轉登記，但
    債務人已於91年5 月1 日書立土地使用同意書予異議人，異
    議人自斯時起已占有本件土地。查放置於本件土地上之灰色
    貨櫃，異議人原本於91年間要放置於本件土地內，但因貨櫃
    長達40呎，由苗栗運至嘉義時，已經是傍晚，且因進入本件
    土地之巷道太窄，雖訂了吊車及堆高機忙了2 個多小時，仍
    無法立即將貨櫃吊入，而堆高機是以小時計算，費用頗高，
    故當日先將貨櫃放置在嘉義市下埤里鎮安宮廟前空地，嗣後
    因在貨櫃內放置一些酒類容器，一放多年，且愈放愈多，如
    果搬運，費用可觀。而異議人於97年3 月間得知本件土地及
    其上房屋將遭拍賣，乃再僱用2 台堆高機將貨櫃放入本件土
    地內，足認異議人早在91年間即已占用本件土地。異議人既
    在本件土地查封前即占有，拍賣應不點交，執行法院以點交
    之條件拍賣即有違誤，爰提出異議等語。
三、按「當事人或利害關係人，對於執行法院強制執行之命令，
    或對於執行法官、書記官、執達員實施強制執行之方法，強
    制執行時應遵守之程序，或其他侵害利益之情事，得於強制
    執行程序終結前，為聲請或聲明異議。但強制執行不因而停
    止。前項聲請及聲明異議，由執行法院裁定之。」強制執行
    法第12條第1 項、第2 項固有明文。惟聲請或聲明異議應在
    強制執行程序終結前為之，蓋聲請或聲明異議，係於執行程
    序中，向將來排除違法執行處分之手段，並非於執行程序終
    結後，溯及地排除違法執行之效果，因此，一旦執行程序終
    結，得藉異議排除之對象已失其存在，無從撤銷或更正，自
    不得再聲明異議。經查本件土地於97年3 月4 日經公告以點
    交之條件於同年4 月1 日進行第三次拍賣，經李明生等人拍
    定，異議人嗣雖對點交條件為異議，並於本院司法事務官駁
    回其異議後，對於司法事務官之處分提出異議，惟本件土地
    已於98年6 月26日點交與買受人，此有執行筆錄可按。是足
    認本件關於以點交為拍賣條件之拍賣程序及點交之執行程序
    已經終結，依前揭說明，前開執行處分縱有違法或不當，亦
    無從撤銷或更正，自不得再聲明異議。從而，異議人主張其
    在本件土地查封前已占有本件土地等情縱然屬實，亦不得再
    聲明異議，是本件司法事務官駁回其異議縱有違誤，因異議
    人已無從藉由異議撤銷或更正前揭執行處分，仍應認異議人
    之異議為無理由，應予駁回。
中    華    民    國    98    年    8     月    6     日
                  民事第一庭  法  官  林望民
以上正本係照原本作成
如對本裁定抗告須於裁定送達後10日內向本院提出抗告狀，並繳
納抗告費新臺幣1,000元
中    華    民    國    98    年    8     月    6     日
                              書記官  陳慶時


司法院資訊處製作；財團法人民間司法改革基金會備份。
